臺灣高雄地方法院民事判決　　　　　　　93年度訴字第2203號
原　　　告　乙○○
訴訟代理人　葉美利律師
複 代 理人　陳旻沂律師
原　　　告　甲○○
被　　　告　己○○
訴訟代理人　阮文泉律師
當事人間給付土地買賣價金事件，本院民國94年6月9日言詞辯論
終結，判決如下：
  主  文
被告應給付原告新臺幣伍佰參拾伍萬元，及自民國八十九年一月
一日起至清償日止，按週年利率百分之五計算之利息。
訴訟費用由被告負擔。
本判決於原告以新臺幣壹佰柒拾捌萬參仟元或同額之華南商業銀
行股份有限公司無記名可轉讓定存單為被告預供擔保後得假執行
。但被告如以新臺幣伍佰參拾伍萬元為原告預供擔保得免為假執
行。
  事實及理由
壹、程序事項：
一、原告甲○○經合法通知無正當理由未於言詞辯論期日到場，
    核無民事訴訟法第386條所列各款情形，爰依被告之聲請由
    其一造辯論而為判決。
二、按，「訴訟標的對於數人必須合一確定而應共同起訴，如其
    中一人或數人拒絕同為原告而無正當理由者，法院得依原告
    聲請，以裁定命該未起訴之人於一定期間內追加為原告。逾
    期未追加者，視為已一同起訴。」，民事訴訟法第五十六條
    之一第一項定有明文。查，原告乙○○主張其與原告甲○○
    共同繼承訴外人王萬收對被告之本件買賣價金請求權，該請
    求權因原告二人共同繼承且尚未分割而為公同共有，於訴訟
    上必須合一確定而有共同起訴之必要，然於原告乙○○欲提
    起本件訴訟時，原告甲○○竟無正當理由拒絕同為原告，而
    聲請本院裁定命原告甲○○追加為原告之聲請，經本院准許
    並命原告甲○○應於本院裁定送達後7日內就本件訴訟追加
    為原告之裁定，已於94年2月5日送達予原告甲○○收受，原
    告甲○○即為本件之合法原告，合先敘明。
貳、實體事項：
一、原告主張：
    訴外人即原告二人之父王萬收於民國88年4月8日就其所有之
    高雄縣仁武鄉○○段20之1號、面積20.5310公頃之土地（下
    稱系爭土地），委任原告甲○○代理與被告簽訂不動產買賣
    契約（下稱系爭買賣契約），將系爭土地出售予被告，雙方
    約定出售價格以每坪新台幣（下同）100,000元計算，買賣
    總價金共為155,200,0 00元，給付價金之方式為被告於簽訂
    系爭買賣契約時給付20,000,000元、88年5月15日給付20,
    000,000元、同年6月15日給付19,200,000元、同年6月30日
    給付40,000,000元、同年12月31日再給付尾款56,000,000元
    。被告於簽訂系爭買賣契約時並同時交付台灣中小企業銀行
    中山分行票面金額共155,200,000元之支票計7紙（發票人為
    陳祈允），以做為給付系爭土地買賣價款之用。惟訴外人王
    萬收過世後，財政部台灣省南區國稅局（下稱國稅局）查核
    訴外人王萬收遺產稅時，發現上開7紙支票中，票載發票日
    為88年6月15日、票號為KMB0000000號、票面金額為5,350,0
    00元之支票並未提示兌現，國稅局通知訴外人即被告指定之
    系爭土地之登記名義人辛○○說明後，訴外人辛○○於92年
    6月3日以說明書向國稅局函覆稱上開面額5,350,000元之支
    票未兌現原因為「與地主家人（妻子、女兒）協商後折讓之
    金額，... 」等語。惟原告乙○○與原告之母親戊○對此均
    不知情，且訴外人王萬收生前為系爭土地以低價出售之事一
    直耿耿於懷，甚至遺憾以終，自不可能有同意再折讓5,350,
    000元之可能，故訴外人辛○○前揭說明顯非事實。又訴外
    人王萬收已於91年1月28日過世，原告乙○○及原告甲○○
    為訴外人王萬收之繼承人，上開未給付之土地買賣價金5,35
    0,00 0元債權為訴外人王萬收之遺產，應由原告乙○○及原
    告甲○○共同繼承而公同共有，為此，爰依系爭買賣契約及
    繼承之法律關係請求被告給付上開買賣價金等語，並聲明：
    被告應給付原告5,350,000元，及被告應給付上開買賣價金
    期滿翌日之89年1月1日起至清償日止，按週年利率5%計算之
    利息；並陳明願供擔保，請准宣告假執行。
二、被告則以：
    被告確實與訴外人王萬收就系爭土地簽訂系爭買賣契約，並
    指定訴外人辛○○為登記名義人，惟系爭買賣契約上雖載明
    買賣總價金為155,200,000元，然實際上被告與原告之代理
    人甲○○所約定之買賣總價金金額係只有149,850,000元，
    而非155,200,000元。其詳情如下：
（一）系爭土地之買賣，賣方即訴外人王萬收方面均由代理人甲○○出面處理及商談，買方則由被告擔任股東之谷樹建設
      股份有限公司出面處理，於88年4月8日兩造正式簽訂系爭
      買賣契之數日前，雙方代理人即曾事先商談買賣價金而達
      成買賣總價金只為149,850,000元，而非155,200,000元之
      合意，並曾於協商成立之當場簽訂「承購土地訂金收據」
      1紙，載明系爭土地之買賣價金總價金為149,850,000元。
（二）嗣後於88年4月8日被告與訴外人王萬收代理人甲○○正式
      簽訂系爭買賣契約時，雖在系爭買賣契約書上載明買賣總
      價金為155,20 0,000元。惟係因訴外人王萬收之代理人甲○○，於前段所述之事先商談而達成買賣總價金只為149,
      850,000元時，向被告表示為求提高訴外人王萬收位於系
      爭土地附近之其他土地之買賣價值及提高買賣總價金對外
      比較有面子等理由，要求被告同意於系爭買賣契約書上形
      式記載系爭土地之買賣總價金為155,200,000元，被告始
      答應如此記載，惟兩造關於土地買賣總價金之合意及真意
      ，仍為最初談妥之149,840,000元，而非155,200,000元。
（三）被告與訴外人王萬收之代理人甲○○簽訂系爭買賣契約時
      ，為符合系爭契約形式上之要求，被告亦依系爭契約之記
      載，將合計155,200,000元之支票交付予甲○○，嗣後再
      由甲○○將其中1張面額為5,350,000之支票返還予被告，
      而此等返還支票之行為，於稅務會計業務上係以買賣價金
      折讓之方式為之，此即原告所指訴外人辛○○於答覆國稅
      局之說明書為上開說明之原由。
（四）系爭土地之買賣訴外人王萬收既均由代理人甲○○出面處
      理及商談，則就兩造買賣之真正意思表示，應以代理人甲○○之意思表示內容為準，而非以出賣人王萬收本人之意
      思為依據，至於出賣人代理人甲○○與出賣人王萬收本人
      間之意思表示是否有差距，係出賣人本人與代理人間之內
      部問題，無礙於買賣雙方權利義務關係之認定。而甲○○
      既已與被告就買賣價金達成總價金只為149,850,000元之
      合意，則原告主張王萬收代理人甲○○與王萬收本人間之
      意思表示有差距，除與事實不符外，亦無礙於買賣雙方權
      利義務關係之認定。
（五）故被告與訴外人王萬收約定系爭土地買賣金額之真意應為
      149,840,000元，而非155,2 00,000元，而被告已給付149
      ,840,000 元之買賣價金完畢，原告之上開請求為無理由
      等語置辯。並聲明：駁回原告之訴；如受不利之判決，願
      供擔保請准宣告免為假執行。
三、兩造不爭執之事實：
（一）原告主張訴外人王萬收於88年4月8日授權原告甲○○，由
      甲○○代理其與被告簽訂系爭買賣契約，並於系爭買賣契
      約上載明將其所有之系爭土地以每坪100,000元，總價金
      為155,200,000元之價格出賣予被告，並約定付款方式為
      被告簽訂系爭買賣契約時給付20,000,000元、88年5月15
      日給付20,000,000元、同年6月15日給付19,200,000元、
      同年6月30日給付40,000,000元、同年12月31日再給付尾
      款56,000,000元。被告於簽訂系爭買賣契約之同時並交付
      王萬收之代理人甲○○台灣中小企業銀行中山分行同額之
      支票計7紙（發票人為陳祈允），以做為給付系爭土地買
      賣價款之用等事實，業據原告提出訴外人王萬收於88年4
      月8日出具之授權書1紙（參見本院卷第167頁）、系爭土
      地之不動產買賣契約書1紙及上開支票7紙為證（參見本院
      卷第10至13頁），並為被告所不爭執，勘信為真實。
（二）原告主張上開7紙支票中，票載發票日為88年6月15日、票
      號為KMB0000000號、票面金額為5,350,000元之支票並未
      提示兌現之事實，為被告所不爭執，亦勘信為真實。
四、得心證之理由：
    依兩造之上開主張及抗辯，本件所應審理之重點應在於出賣
    人即訴外人王萬收與被告間就系爭土地所合意之買賣價金究
    竟為何之爭點上。茲分述如下：
（一）經查，原告主張訴外人即原告二人之父王萬收於88年4月8
      日授權原告甲○○就系爭土地與被告簽定系爭買賣契約，
      將系爭土地出售給被告，雙方並於買賣契約書載明總價金
      為155,200,000元，被告於簽訂系爭買賣契約時並同時交
      付台灣中小企業銀行中山分行票面金額共155,200,000元
      之支票計7紙（發票人為陳祈允），以做為給付系爭土地
      之買賣價款之用，惟上開7紙支票中，票載發票日為88年6
      月15日、票號為KMB0000000號、票面金額為5,350,000元
      之支票並未兌現，故被告並未給付上開買賣價金中之5,35
      0,00 0元；而訴外人王萬收已於91年1月28日過世，原告
      乙○○及原告甲○○為訴外人王萬收之繼承人，上開未給
      付之土地買賣價金5,350,00 0元債權為訴外人王萬收之遺
      產，應由原告乙○○及原告甲○○共同繼承而公同共有等
      事實，為兩造所不爭執，則原告此部份之主張，自足認定
      屬實。
（二）被告雖辯稱如上所述之：於88年4月8日正式簽訂系爭買賣
      契約之數日前，王萬收之代理人甲○○曾與被告事先商談
      買賣價金而達成買賣總價金只為149,850,000元之合意，
      系爭土地之買賣契約書形式上雖記載買賣總價金為155,20
      0,000元，惟係因王萬收之代理人甲○○為上開要求，兩
      造始為此等不實之記載，就兩造關於土地買賣總價金之合
      意及真意，仍應為最初談妥之149,840,000元，而非155,2
      00,000元等語，並提出「承購土地訂金收據」一紙（參見
      本院卷第63頁）為證。惟：
  １、甲○○於88年4月8日正式簽訂系爭買賣契約之數日前，雖
      曾代理王萬收與被告簽定「承購土地訂金收據」，並與被
      告達成買賣總價金只為149,850,000元，而非155,200,000
       元之合意，並向被告表示為求提高訴外人王萬收位
      於系爭土地附近之其他土地之買賣價值及提高買賣總價金
      對外比較有面子等理由，要求被告同意於系爭買賣契約書
      上形式記載為系爭土地之買賣總價金為155,200,000元，
      惟此時甲○○應尚未獲得王萬收之書面授權，對於王萬收
      自不生效力，茲敘明理由如下：
    (1)上開事實業據甲○○到庭陳稱被告抗辯之上開情事確屬事
      實等語，並經證人即當時在場之見證人庚○○、丁○○到
      庭結證證稱屬實在卷（參見第155頁、第93頁以下之本院
      言詞辯論筆錄），經核其等之陳述及證述就簽訂「承購土
      地訂金收據」之過程及內容等重要之點相符，就此部份之
      事實，應足認定屬實。
    (2)惟按，「不動產物權之移轉或設定，應以書面為之。」、
      「為委任事務之處理，須為法律行為，而該法律行為，依
      法應以文字為之者，其處理權之授與，亦應以文字為之。
      其授與代理權者，代理權之授與亦同。」，民法第760條
      及第531條定有明文。原告甲○○既受訴外人王萬收之委
      任及授與代理權而與被告洽談系爭土地之買賣契約，則就
      其受委任及代理權之授與，依上開法條之規定，自均應以
      書面為之，始具備法律行為之要式要件而得認為合法有效
      ，否則依民法第73條前段：「法律行為違反法定方式者，
      無效」之規定，自應認為無效。因此甲○○於88年4月8日
      正式簽訂系爭買賣契約之數日前，代理王萬收與被告簽定
      「承購土地訂金收據」，並與被告達成買賣總價金只為
      149,850,000元，而非155,200,000元之合意，及向被告表
      示為求提高訴外人王萬收位於系爭土地附近之其他土地之
      買賣價值及提高買賣總價金對外比較有面子等理由，要求
      被告同意於系爭買賣契約書上形式記載為系爭土地之買賣
      總價金為155,200,000元等之協議，自應事先獲得王萬收
      之書面授權，否則對於王萬收即不生效力。
    (3)而原告甲○○於上開言詞辯論期日除陳稱被告抗辯之上開
      情事確屬事實，雖另陳稱王萬收除於88年4月8日出具內容
      為：「本人王萬收今將高雄縣仁武鄉○○段20之1號土地
      全權委任由甲○○處理，特立此委任狀無誤。」之委託書
      １份（委託日期為88年4月8日，下稱第1份委託書，參見
      本院卷第167頁），供委任其於88年4月8日當日與被告簽
      定系爭土地之系爭買賣契約之用外，另曾於88年4月8日的
      幾個月前即曾另出具內容為：「本人因負債關係，需處理
      不動產來解決債務，因此出此委託書，願將所有名下不動
      產全權委託甲○○處理賣出名下不動產來解決債務，恐口
      無憑，特立此據。」之委託書1份（未記載委託日期，下
      稱第2份委託書，參見本院卷第162頁），供委任其出售王
      萬收名下所有不動產之用等語。然查：
      原告甲○○係代理王萬收與被告簽訂系爭買賣契約之人
        ，倘本件被告敗訴，則被告可能會對原告甲○○請求賠
        償，故原告甲○○與本件有利害關係，其證詞難免偏頗
        ，因此其陳稱王萬收於88年4月8日的幾個月前即曾另出
        具第2份委託書，供委任其出售王萬收名下所有不動產
        之用等語，是否屬實，本已足以懷疑是否屬實。
      第2份委託書，並未記載委任日期，依其形式，不足以
        認定於88年4月8日前即已存在。
      證人即甲○○之弟弟即第2份委託書之見證人丙○○並
        到庭證稱：「（上次庭期原告甲○○所提出之沒有日期
        的委託書（即第2份委託書）是何時簽的？(提示本院卷
        第162頁)為何會簽這份委託書？）是90年2月10日簽的
        ，當時是我入伍後第一次上台北洽公，所以我記得很清
        楚，因為我有去核對我的假單。因為當時甲○○說王淑
        敏要告她偽造文書，要她負責第一銀行一筆一千六百萬
        元的債務，所以她要處分另一筆土地去還債，所以她才
        來請求我去求我父親簽此份委託書。我最初沒有答應，
        但後來甲○○騙我此筆亦是我父親的債務，我才答應。
        ...。」等語。
      依常情，於88年4月8日前如已有第2份委託書存在，則
        依該份委託書內容所載之：「本人因負債關係，需處理
        不動產來解決債務，因此出此委託書，願將所有名下不
        動產全權委託甲○○處理賣出名下不動產來解決債務，
        恐口無憑，特立此據。」等內容，已足以表明王萬收已
        有委任及授權甲○○處理出賣系爭土地事宜之權限，王
        萬收應無再於88年4月日另出具第1份委託書之必要，故
        第2份委託書應是於第1份委託書簽立之後，始由王萬收
        另外簽立始合情理。
      甲○○就本件土地買賣之過程，於本院審理中之陳述，
        參酌下列事證，有下列不實情事，再與上開各段事證參
        酌，應認原告甲○○此部份之陳述不足採信。即：
      A.原告甲○○陳稱：「（土地的價金是多少及折讓的事情
        你知道嗎？）我們是出價以一坪十萬元出售，但是建設
        公司有向我們殺價，殺了幾千元，詳細金額我忘記了。
        一開始本來我父親亦不同意，但是我跟我父親說不賣不
        行，因為利息負擔太重，我父親亦知道不賣不行，所以
        我父親後來有同意建設公司殺價後的價格，但是為了面
        子好看，而且這塊地旁邊亦有其他地要賣，所以我就要
        求林董在寫買賣契約時還是要寫一坪十萬元，林董亦有
        同意。所以在後來交易的過程中，我就直接把他們開給
        我們給付價金的支票中的其中一張五百多萬元的支票退
        給他.... 」、「（你有沒有告訴你父親你同意對方殺
        價的事情？是何時告訴你父親的？）有，在簽約前幾天
        我亦有再告訴我父親。」等語（參見第155頁以下之本
        院94年5月12日言詞辯論筆錄）。
      B.惟查，王萬收事後因認為系爭買賣以每坪十萬元出售之
        價格太低，進而與其妻戊○發生口角及家暴事件，戊○
        因而訴請與王萬收離婚之本院89年婚字第916離婚事件
        中，曾提出王萬收之私人書信三紙，依王萬收生前親筆
        所寫之上開書信中記載：「王萬收83年每一坪20萬8千
        元不要賣，被丁○○強制買每一坪10萬元，....，害王
        萬收損失2億萬元」（參見本院卷第71頁、本院89年婚
        字第916離婚事件卷第9至11頁）、「丁○○介紹古樹建
        設己○○講朋友欠錢要賣澄清20-1土地1152坪，古樹建
        設己○○是下流建設公司，第一次出價每坪壹拾貳萬捌
        仟元後來變怪，第二次出價每坪拾壹萬伍仟元亦是變怪
        ，第三次出價每坪拾萬伍仟元也變怪，第四次出價每一
        坪玖萬伍仟元未承交，我看己○○可能神經病，....，
        丁○○設陷阱欺騙我女兒及敗家查某每一坪拾萬元正，
        付款方法全部一億伍仟伍佰貳拾萬元正」（參見本院卷
        第76頁）；另於本院89年家護字第202號王萬收聲請對
        戊○核發通常保護令事件中，王萬收之女王淑敏曾到庭
        證稱：「我父親在81年借了一億五千多萬買土地，因無
        力償還利息四處借錢，...，後來實在無法負擔，我們
        要求我父親將該土地以1坪10萬元賣掉，.... 」等語（
        參見本院89年婚字第916離婚事件卷第46頁以下之本院
        89 年家護字第202號通常保護令事件裁定），足見，王
        萬收係認為其是以每坪100,000元，總價為155,200,000
        元之價金出售系爭土地，且認為此等價格太低而憤恨難
        息，故其應從未知悉或答應以149,850,000元之價格出
        售系爭土地，應足認定。
      C.證人即系爭買賣契約之見證人何俊墩律師亦到庭結證稱
        ：「甲○○拿出授權書（88年4月8日之第1份授權書）
        之後，我還是沒有輕信，因王萬收的個性我了解，我就
        打電話求證，他說授權書他有簽名沒有錯，他在電話裡
        面哭說他因為負債不得已才賣，而且說他覺得一坪賣十
        萬元太低，我勸他早還清負債早輕鬆。」、「（價金依
        據第二條的記載是一億五千五百二十萬，是否正確？）
        是，而且我有與票面的總金額核對過。」、「（在簽約
        的過程中，雙方有無討論過一億五千五百二十萬只是契
        約上這樣寫，實際上王萬收願意折讓為一億四千九百八
        十五萬元？或者甲○○曾否這樣說？）沒有任何人有提
        到這回事。....。」、「王萬收除了電話中有說賣了太
        低之外，另外還有好幾次到我事務所抱怨，後來又演變
        成家暴案件，而且他說他很在意為何不在六月就過戶而
        要拖到十二月，讓他這麼慢拿到錢。」（參見第93頁以
        下之本院94年3月17日言詞辯論筆錄）等語。
      D.綜上證據可知，原告甲○○於本院審理中，因其有利害
        關係，而為不實之陳述，則其就第2份委託書之簽立日
        期及經過之陳述，亦有合理之懷疑而應認為不足以採信
        。
    (4)甲○○代理王萬收與被告簽定「承購土地訂金收據」時在
      場之見證人庚○○、丁○○於本院上開辯論期日時，庚○○結證稱：「（當天（簽訂金收據當日）甲○○有無提出
      地主的委託書？）甲○○有表明她是地主的女兒，有無提
      出委託書沒有注意。」等語；證人丁○○於本院到庭結證
      稱：「（.... 當天（簽訂金收據當日）有無提王萬收之
      委託書？）...有沒有提委託書記不清楚，但是正常的情
      形我都會問，因為都要有委託書才可以。」（參見本院同
      上言詞辯論筆錄）等語；原告甲○○本人亦陳稱：「（你
      在簽訂承購土地訂金收據當時，是否曾拿剛剛庭呈的委託
      書（即第2份委託書）給對方看？）記不清楚了，但是應
      該是沒有，因為當天在場的丁○○先生了解我家的情況，
      他知道我父親有授權給我。」（參見本院同上言詞辯論筆
      錄）等語，依上開證人之證詞及甲○○之陳述，亦不足認
      定於甲○○於與被告簽定「承購土地訂金收據」時確有第
      2 份委託書存在。
    (5)綜上所述，甲○○雖曾代理王萬收與被告簽定「承購土地
      訂金收據」，並與被告達成買賣總價金只為149,850,000
      元，而非155,200,000元之合意，並向被告表示為求提高
      訴外人王萬收位於系爭土地附近之其他土地之買賣價值及
      提高買賣總價金對外比較有面子等理由，要求被告同意於
      系爭買賣契約書上形式記載為系爭土地之買賣總價金為15
      5,200,000元之協議，惟因此時並無第2份委託書之存在，
      故甲○○尚未獲得王萬收之書面授權，甲○○於此時與被
      告達成之上開合意及協議，依上開法條之規定，對於王萬
      收自不生效力。
  ２、故就王萬收與被告間簽定之系爭買賣契約之內容及買賣價
      金為何，自應以甲○○於88年4月8日取得第1份委託書，
      而取得合法受任權及代理權時，與被告所達成之意思表示
      內容為準。而於88年4月8日原告甲○○就系爭土地代理王
      萬收與被告簽定系爭買賣契約時，雙方就系爭土地之買賣
      內容及買賣價金係均對外表示為每坪100,000元，總價金
      共為155,200,000元，而達成買賣之合意，就甲○○與被
      告於事前達成之上開協議則未提出討論等情，為兩造所不
      爭執，並經於88年4月8日簽訂系爭買賣契約之見證人何俊
      墩律師及證人丁○○到庭結證屬實在卷，自足以認定屬實
      。故被告之上開抗辯，自不足採。
（三）綜上所述，王萬收授權原告甲○○與被告訂立之系爭買賣
      契約，所約定之買賣總價金既為155,200,000元，而被告
      尚未給付其中之5,350,000元；另王萬收業於91年1月28日
      死亡，並由原告二人繼承，有原告所提出之戶籍謄本、繼
      承系統表、本院91年繼字第320號通知等各1份在卷可稽，
      自足以認定屬實。又，「給付有確定期限者，債務人自期
      限屆滿時起，負遲延責任。」；「遲延之債務，以支付金
      錢為標的者，債權人得請求依法定利率計算之遲延利息。
      」，民法第229條第1項及第233條第1項前段分別定有明文
      ，本件王萬收與被告簽訂之系爭買賣契約，係約定被告須
      於88年12月31日前給付所有買賣價金，為定有確定期限之
      債務，原告自得請求被告自期限屆滿翌日之89年1月1日，
      負遲延責任，而給付法定利息。從而，原告依系爭買賣契
      約及繼承之法律關係請求被告給付5,350,000元，及自89
      年1月1日起至清償日止，按週年利率5%計算之利息，為有
      理由，應予准許。
五、本件事證已臻明確，兩造其餘攻擊、防禦方法及所提證據，
    核與判決結果不生影響，爰不逐一論述，附此敘明。
六、兩造陳明願供擔保，聲請宣告假執行及免為假執行，經核均
    並無不合，爰分別酌定相當之擔保金額，併予准許之。
七、據上論結：原告之訴為有理由，依民事訴訟法第385條第1項
    前段、第78條、第390條第2項、第392條第2項，判決如主文
    。
中　　華　　民　　國　　94　　年　　6 　　月　　23　　日
                  民事鳳山分庭法　官　郭文通
正本係照原本作成。
如不服本判決，應於送達後20日內，向本院提出上訴狀並表明上
訴理由，如於本判決送達前提起上訴者，應於判決送達後10日內
補提上訴理由書（須附繕本）。
中　　華　　民　　國　　94　　年　　6 　　月　　23　　日
                              書記官　李崑良
